HOUNAIDA EL GHANNAMI

Étudiante en deuxième année master système informatiques & mobiles

- ## 22 ans
- @ hounaida.elghannamii@gmail.com
- **+212 644507843**
- ▼ Tetouan , Morocco
- in https://www.linkedin.com/in/el-ghannami-hounaida-a35202216/

FORMATION

Master Système Informatiques et Mobiles.

Faculté des sciences et des techniques, Université Abdelmalek Essaadi

2021 - 2023

♥ Tanger , Maroc

• Licence en Génie informatique

Faculté des sciences et des techniques, Université Abdelmalek Essaadi

2020 - 2021

♥ Tanger , Maroc

 Diplôme D'études Universitaires Scientifiques et Techniques (Mathématiques-Informatique-Physique)
 Faculté des sciences et des techniques, Université Abdelmalek Essaadi

2017 - 2018

▼ Tanger , Maroc

Baccalauréat Pc (Physique chimie)
 Lycee Khadija Oum El Mouminine

2017 - 2018

▼ Tétouan , Maroc

EXPERIENCES PROFESSIONNELLES

• Chef de Projet High tech (Stage de 3 mois).

Gestion et Développement des ateliers robotique (mélange entre informatique et électronique).

Les outils et techniques: Arduino - Unity - Photoshop - Composants électroniques - C# - C++.

iii juillet. 2022 - octobre.2022

Application CRM (Stage de 2 mois).

Application pour gérer les relations avec les clients et le centre. Les outils et techniques: Android studio - Java - Photoshop - Firebase.

🛗 mai. 2022 - juillet.2022

• Application web réactives (Mon Projet).

Développement d'une application web des films de réaction réactifs.

Les outils et techniques: React - Node.js - CSS.

mai.2022 - mai.2022

• Application mobile pour la gestion du restaurant (Freelance).

Développement d'applications pour commande de nourriture avec le système de livraison et paiement.

Les outils et techniques: Android studio - Java - Illustrator - Firebase.

mars. 2022 - avril 2022



PROFIL

"Étudiante en deuxième année master système informatiques & mobiles à la faculté des sciences et techniques de Tanger, passionné par la programmation et le domaine du développement (des applications mobiles, les sites web, des jeux.), je cherche un stage de six mois pour mon projet de fin d'études à partir du 01/02/2023. Ma capacité de prendre les initiatives, ma dextérité au niveau d'apprentissage rapide, et mes anciennes expériences pourront m'aider a mener à bien de nouvelles expériences."

COMPÉTENCES TECHNIQUES

Programmation

C/C++ JAVA
Python C#

Base de Données

SQL PostgreSQL MySql NoSQL MongoDB Firebase

Développement Web

HTML/CSS JavaScript PHP

Laravel Flask React

Nodejs SocketIO Visual Studio

Développement Mobile

Flutter Dart Spring Boot
Unity Android Studio

• Application mobile complète de chat (Mon projet).

Développement d'une application de messagerie instantanée en temps réel

Les outils et techniques: Flutter-Nodejs - SocketIO - Illustrator - MongoDB.

ignition in image in

• Application mobile pour la gestion d'hôtels (Mon projet)

Développement d'une application de réservation d'Hôtel. Les outils et techniques: Flutter - Dart - Spring Boot - Photoshop.

🛗 août. 2021 - octobre 2021

• Application des jeux (Stage de 2 mois).

Développement des Application des jeux pour les enfants autistes. Les outils et techniques: Unity - C# - Photoshop.

math avr. 2021 - juin 2021

CENTRES D'INTÉRÊT

Développement des jeux

Intelligence artificielle

Design 3d (blender)

QUALITÉS

Gestion du temps et des priorités

Engagement et implication

Esprit d'Équipe

LANGUES

Arabic

Français Anglais

Espagnol

••••

LOISIRS

Kick-Boxing Natation Équitation

Lecture Voyage